臺灣高雄地方法院刑事判決　　　　　　　　　　　　　九十一年度易字第九四六號
　　公　訴　人　臺灣高雄地方法院檢察署檢察官
　　被　　　告　丙○○
右列被告因竊盜案件，經檢察官提起公訴（九十年度偵字第一九四九七號、九十年度
偵緝字第九四○號、九十一年度偵字第三六八五號）及移送併案審理（九十一年度偵
緝字第五九四號），本院判決如左：
    主  文
丙○○共同連續竊盜，處有期徒刑捌月。
扣案之鑰匙壹把沒收。
    事  實
一、丙○○與其友人乙○○（另行審結）於民國九十一年二月七日上午十一時許，共
    乘腳踏車行經高雄縣大寮鄉○○村○○○道路時，適見陳純夫所有車號九二八—
    七三一八號重型機車（價值約新台幣五千元）停放於該處，無人看守，且機車鑰
    匙插於鑰匙孔內，有機可趁，竟共同基於意圖為自己不法所有之概括犯意聯絡，
    由乙○○下手竊取該車，得手後供作二人代步之交通工具。嗣於九十一年二月十
    日下午一時許，丙○○、乙○○共乘前開竊得之車號九二八—七三一八號重型機
    車，行經高雄縣大寮鄉○○村○○路一六一之二十號大樓旁空地時，見甲○○所
    有好幫手最佳拍檔牌藍色氬焊機一台（價值約新台幣一萬二千元）放置於該處，
    無人看守，復承接前開共同意圖為自己不法所有之概括犯意聯絡，由乙○○下手
    竊取該氬焊機，得手後並以車號九二八—七三一八號重型機車載運離開現場。後
    於當日下午六時許，丙○○、乙○○共乘車號九二八—七三一八號重型機車載運
    竊得之氬焊機一台，途經高雄縣林園鄉○○路與文賢南路口之新光大樓前廣場時
    為警查獲，並經移送檢察官訊問後命令限制住居而釋放。不料，丙○○猶不知警
    惕，於九十一年二月二十日晚間九時許，途經高雄縣林園鄉○○路與林園南路時
    ，見謝啟明所有車號ＯＦＹ—○八五號重型機車（價值約新台幣一萬元）停放於
    路旁，有機可趁，復承接前開意圖為自己不法所有之概括犯意，以其所有扣案之
    自備鑰匙一把啟動電源而竊取之，得手後供作代步之交通工具。嗣於九十一年二
    月二十二日下午一時四十五分許，丙○○騎乘竊得之車號ＯＦＹ—○八五號重型
    機車，行經高雄縣大寮鄉○○村○○路時為警查獲，並扣得其所有供犯罪所用之
    鑰匙一把。
二、案經高雄縣警察局林園分局移請臺灣高雄地方法院檢察署檢察官偵查起訴及移送
    併案審理。
    理  由
一、訊據被告丙○○就於九十一年二月二十日晚間九時許，在高雄縣林園鄉○○路與
    林園南路，以其所有自備之鑰匙一把，竊取謝啟明所有車號ＯＦＹ—○八五號重
    型機車一部得逞之事實坦承不諱，核與證人丁○○○於警訊中之證述情節相符，
    並有高雄縣警察局贓物認領收據、扣押筆錄、高雄縣警察局車輛失竊證明單、車
    輛竊盜車牌失竊資料個別查詢報表—查詢車輛認可資料各一紙附卷及鑰匙一把扣
    案可稽，足見被告此部分之自白與事實相符，洵堪採為論罪之依據。惟矢口否認
    有何與乙○○共同竊盜車號九二八—七三一八號重型機車一部及氬焊機一台之事
    實，辯稱：伊與乙○○騎腳踏車要去找乙○○的朋友借錢，經過產業道路時有看
    到一部機車放在那裡，乙○○說騎腳踏車太慢，要伊在那邊等一下，沒多久乙○○就騎著車號九二八—七三一八號重型機車過來，並要伊騎機車載他，偷來的機
    車都是乙○○在使用，幾天後，乙○○騎車號九二八—七三一八號重型機車來找
    伊，二人就騎著車號九二八—七三一八號重型機車去找乙○○的朋友，在經過大
    寮鄉加油站的地方，乙○○叫伊等一下，沒多久乙○○就帶著一台氬焊機上車，
    伊並不知道乙○○下車是要偷機車跟氬焊機云云。
二、經查，被告與其友人乙○○於九十一年二月七日上午十一時許，在高雄縣大寮鄉
    ○○村○○○道路，共同竊取陳純夫所有車號九二八—七三一八號重型機車，及
    於九十一年二月十日下午一時許，在高雄縣大寮鄉○○村○○路一六一之二十號
    大樓旁空地，共同竊取甲○○所有好幫手最佳拍檔牌藍色氬焊機一台等情，業經
    被告於警、偵訊中供承不諱（見九十一年二月十日警訊筆錄、九十一年二月十一
    日偵訊筆錄），核與同案被告乙○○供述情節及被害人陳黃彩玉、甲○○指述情
    節大致相符，並有扣押筆錄一紙、領結一紙在卷可稽；且以被告於偵訊中所述：
    「是乙○○看到告訴我的。」等語（見九十一年二月十一日偵訊筆錄），亦足徵
    同案被告乙○○於下手竊取氬焊機一台時，被告並非不知情，僅係推由同案被告
    乙○○下手而已；況以被告與同案被告乙○○間並無宿怨或特殊密切之情誼，同
    案被告乙○○顯無故意誣陷被告而被告亦無故意迴護同案被告乙○○致陷己於不
    利之理，是共同正犯乙○○不利於己之陳述，應堪採為不利被告之認定，被告於
    警、偵訊中之自白，亦堪信為真實。至被告於本院審理中翻異前詞，辯稱係乙○○要伊如此說才可以交保等詞，顯與常情有悖，無足採信。從而，被告於九十一
    年二月七日上午十一時許及九十一年二月十日下午一時許，夥同同案被告乙○○
    連續竊盜部分之犯行，亦堪認定。
三、核被告丙○○所為，係犯刑法第三百二十條第一項之竊盜罪。又被告與同案被告
    乙○○就九十一年二月七日及九十一年二月十日之竊盜犯行間，有犯意之聯絡及
    行為之分擔，皆為共同正犯。又被告先後三次竊盜犯行，時間緊接，所犯係構成
    要件相同之罪，顯係基於概括犯意反覆為之，為連續犯，應依刑法第五十六條規
    定論以一罪，並加重其刑。又公訴人雖僅就被告九十一年二月七日、九十一年二
    月十日之竊盜犯行提起公訴，然檢察官就犯罪事實一部起訴者，其效力及於全部
    ，本件被告於九十一年二月二十日竊盜部分之犯罪事實，與前揭論罪科刑之九十
    一年二月七日、九十一年二月十日之竊盜部分，有連續犯之關係，已如前述，本
    院自應就屬裁判上一罪之九十一年二月二十日竊盜部分一併加以裁判，附予敘明
    。爰審酌被告正值青年，不知自食其力，竟以竊盜之手法獲取不法財物，且於九
    十一年二月十日因竊盜案件經警查獲移送後，仍不思悔改，旋即於九十一年二月
    二十日再為竊盜犯行，惡性非輕，惟念其犯後坦承部分犯行，且竊盜所得已全數
    歸還被害人，對被害人所生之損害非重等一切情狀，量處如主文所示之刑。扣案
    之鑰匙一支，係被告所有，且為供犯罪所用之物，業經被告於警訊中供承明確，
    爰依刑法第三十八條第一項第二款宣告沒收之。
據上論斷，應依刑事訴訟法第二百九十九條第一項前段，刑法第二十八條、第五十六
條、第三百二十條第一項、第三十八條第一項第二款，判決如主文。
本案經檢察官林美靜到庭執行職務。
中      華      民      國      九十一      年      九      月    六    日
                                  臺灣高雄地方法院刑事庭
                                      法  官    曾  淑  娟
右正本證明與原本無異。
如不服本判決，應於判決送達後十日內，向本院提出上訴狀。
                                      書記官    呂  怜  勳
中      華      民      國      九十一      年      九      月    六    日
附錄本案論罪科刑法條：
刑法第三百二十條第一項
意圖為自己或第三人不法之所有，而竊取他人之動產者，為竊盜罪，處五年以下有期
徒刑、拘役或五百元以下罰金。
